【裁判字號】    97,易緝,416
【裁判日期】    971031
【裁判案由】    毒品危害防制條例
【裁判全文】
臺灣臺中地方法院刑事判決             97年度易緝字第416號
公  訴  人  臺灣臺中地方法院檢察署檢察官
被      告  甲○○
                    （另案在臺灣臺中監獄執行）
上列被告因違反毒品危害防制條例案件，經檢察官提起公訴（93
年度毒偵字第5385號），經本院合議庭裁定改依簡式審判程序審
理，判決如下：
    主    文
甲○○施用第二級毒品，累犯，處有期徒刑陸月，如易科罰金，
以銀元參佰元即新臺幣玖佰元折算壹日。
    犯罪事實及理由
一、犯罪事實：甲○○前於民國87、88年間，先後因施用毒品案
    件，經本院分別裁定送觀察、勒戒後，均認無繼續施用毒品
    之傾向，而由臺灣臺中地方法院檢察署檢察官於87年10月26
    日以87年度偵字第21841號、於88年5月1日以88年度偵字第9
    915號為不起訴處分確定。又於88年間，因施用毒品案件，
    經本院裁定令入戒治處所施以強制戒治，嗣因戒治成效評定
    合格，於89年7月15日因停止戒治出所，就三犯施用毒品部
    分，經本院以89年度易字第4203號判處有期徒刑6月確定，
    於91年9月29日執行完畢。於89年間，復因施用毒品案件，
    再入戒治處所執行強制戒治，於90年9月30日執行完畢出所
    。詎仍不知悔改，基於施用第二級毒品甲基安非他命之犯意
    ，於93年11月19日前3日內某時，在臺中縣東勢鎮○○街21
    之1號住處，以將第二級毒品甲基安非他命置放於玻璃球內
    以火燻烤，而後再吸食其霧化氣體之方式，施用第二級毒品
    甲基安非他命1次。嗣於同年11月19日上午9時許，因另犯竊
    盜案件，為警查獲，經甲○○同意採集尿液送驗結果呈甲基
    安非他命陽性反應。
二、證據方法：
(一)、被告甲○○於本院審理時之自白。
(二)、臺中縣警察局東勢分局委託鑑驗尿液代號與真實姓名對照表
    、中山醫學大學附設醫院藥物濫用檢測中心尿液檢驗報告乙
    份。
(三)、臺灣高等法院被告前案紀錄表乙份（被告前案、累犯及素行
    之認定）。
三、按甲基安非他命係毒品危害防制條例第2條第2項第2款所定
    之第二級毒品，不得非法施用，是核被告所為，係犯毒品危
    害防制條例第10條第2項之施用第二級毒品罪。被告施用第
    二級毒品前後持有第二級毒品之低度行為，應為其施用毒品
    之高度行為所吸收，不另論罪。被告前於89年間，因施用毒
    品案件，經本院以89年度易字第4203號判處有期徒刑6月確
    定，於91年9月29日執行完畢，有臺灣高等法院被告前案紀
    錄表1紙在卷可徵，其於有期徒刑執行完畢後5年以內，故意
    再犯本件有期徒刑以上之罪，不論依修正前之刑法第47條，
    或修正後之刑法第47條第1項之規定，均構成累犯，對被告
    而言並無有利或不利之情形，自不生新舊法比較之問題，應
    逕依修正後之刑法第47條第1項，論以累犯（最高法院95年
    度第21次刑事庭會議紀錄參照），並加重其刑。爰審酌被告
    犯罪之動機、目的、手段，被告曾有施用毒品不良素行，經
    執行完畢後，仍不知警惕，再次施用毒品，情節非輕，有失
    政府制定毒品危害防制條例之立法美意，本不宜寬貸，惟此
    乃自戕且容易成癮之行為，從另一角度觀察，應視同病人看
    待，及犯後已坦承犯行，態度良好等一切情狀，量處如主文
    所示之刑，並諭知易科罰金之折算標準（按被告行為時之刑
    法第41條第1項前段規定：「犯最重本刑為五年以下有期徒
    刑以下之刑之罪，而受六個月以下有期徒刑或拘役之宣告，
    因身體、教育、職業、家庭之關係或其他正當事由，執行顯
    有困難者，得以一元以上三元以下折算一日，易科罰金」；
    又被告行為時之易科罰金折算標準，修正前罰金罰鍰提高標
    準條例第2條前段（業於95年5月17日刪除，95年7月1日施行
    ）規定，就其原定數額提高為100倍折算1日，則本件被告行
    為時之易科罰金折算標準，應以銀元300元折算1日，經折算
    為新臺幣後，應以新臺幣900元折算為1日。惟95年7月1日施
    行之刑法第41條第1項前段則規定：「犯最重本刑為五年以
    下有期徒刑以下之刑之罪，而受六個月以下有期徒刑或拘役
    之宣告者，得以新臺幣一千元、二千元或三千元折算一日，
    易科罰金。」，比較修正前後之易科罰金折算標準，以95年
    7月1日修正公布施行前之規定，較有利於被告）。
四、按中華民國九十六年罪犯減刑條例第5條規定：「本條例施
    行前，經通緝而未於中華民國96年12月31日以前自動歸案接
    受偵查、審判或執行者，不得依本條例減刑」，又中華民國
    九十六年罪犯減刑條例係於96年7月16日施行。經查：本件
    被告經臺灣臺中地方法院檢察署檢察官起訴後，經本院以94
    年度易字第727號審理，被告經合法傳喚、拘提未到庭，經
    本院以94年5月31日以中院清刑緝字第557號發布通緝，有本
    院通緝書乙份在卷可參，被告係於97年9月24日經內政部警
    政署航空警察局緝獲，並非自動歸案乙節，業據被告陳述明
    確，且有內政部警政署航空警察局解送人犯報告書可參，則
    被告於中華民國九十六年罪犯減刑條例施行前經通緝，而非
    於96年12月31日前自動歸案接受審判，自不得依中華民國九
    十六年罪犯減刑條例予以減刑，併予敘明。
應依刑事訴訟法第273條之1第1項、第299條第1項前段、第310之
2，毒品危害防制條例第10條第2項，刑法第2條第1項前段、第11
條前段、第47條第1項、（修正前）第41條第1項前段，罰金罰鍰
提高標準條例第1條前段，判決如主文。
中    華    民    國    97    年    10    月    31    日
                        臺灣臺中地方法院刑事第五庭
                            法  官  劉麗瑛
上正本證明與原本無異。
如不服本判決，應於收受送達後10日內向本院提出上訴書狀（應
敘述具體理由並附繕本）。
上訴書狀如未敘述理由，應於上訴期間屆滿後20日內補提理由書
於本院。
                            書記官  王玟
中    華    民    國    97    年    10    月    31    日
附錄論罪科刑法條
毒品危害防制條例第10條第2項：
施用第二級毒品者，處3年以下有期徒刑。


司法院資訊處製作；財團法人民間司法改革基金會備份。
